【裁判字號】    95,易緝,11
【裁判日期】    950508
【裁判案由】    竊盜
【裁判全文】
臺灣彰化地方法院刑事判決              95年度易緝字第11號
公  訴  人  臺灣彰化地方法院檢察署檢察官
被      告  丁○○
上列被告因竊盜案件，經檢察官提起公訴（九十四年度偵字第二
六一號），暨移送併案審理（九十四年度偵字第一四五九號、臺
灣臺中地方法院檢察署九十五年度偵字第四０一０號、第八０二
四號），本院認有刑事訴訟法第二百七十三條之一第一項之情形
，而改依簡式審判程序判決如下：
    主  文
丁○○連續竊盜，累犯，處有期徒刑貳年陸月。扣案之鑰匙壹支
及作案工具壹組，均沒收之。
    事  實
一、丁○○曾於民國（下同）八十二年間，因違反肅清煙毒條例
    及麻醉藥品管理條例案件，分別經臺灣臺中地方法院各以八
    十二年度訴字第二二六五號刑事判決判處有期徒刑三年二月
    確定及以八十二年度易字第八七○二號刑事判決判處有期徒
    刑三月確定，復經裁定其應執行刑為有期徒刑三年四月確定
    （第一案）；又於八十三年間，因竊盜案件，經臺灣臺中地
    方法院判處有期徒刑四月確定（第二案）；再因違反肅清煙
    毒條例案件，經臺灣臺中地方法院以八十三年度訴緝字第六
    五五號刑事判決判處有期徒刑三年四月確定（第三案），前
    開三案接續執行，於八十六年一月十六日假釋出監，付保護
    管束，保護管束期滿日為九十年六月二十三日。惟丁○○不
    知悛悔，再於保護管束期間犯竊盜案件，經臺灣南投地方法
    院以八十六年度投刑簡字第六八三號判處有期徒刑三月，其
    不服提起上訴，經臺灣南投地方法院駁回其上訴而告確定，
    前開假釋並因此遭撤銷，令入監所執行殘刑，嗣於九十年四
    月二十三日再獲假釋出獄付保護管束，迄九十二年三月十七
    日假釋期滿未經撤銷，而視為業已執行完畢。詎其仍不知悔
    改，因缺錢花用及缺乏代步工具，竟萌為自己不法所有之意
    圖，並基於概括之犯意，於附表所示之時、地，以附表所示
    之方法，竊取甲○○、庚○○、丙○○、己○○、辛○○、
    戊○○、乙○○等人所有如附表所示之財物。嗣分別於附表
    所示之時、地為警查獲。
二、案經彰化縣警察局彰化分局報請臺灣彰化地方法院檢察署檢
    察官偵查起訴，暨彰化縣警察局彰化分局報請臺灣彰化地方
    法院檢察署檢察官偵查後及臺灣臺中地方法院檢察署檢察官
    偵查後，移送併案審理，本院認有刑事訴訟法第二百七十三
    條之一第一項之情形，而改依簡式審判程序審理。
    理  由
一、按除被告所犯為死刑、無期徒刑、最輕本刑為三年以上有期
    徒刑之罪或高等法院管轄第一審案件者外，於前條第一項程
    序進行中，被告先就被訴事實為有罪之陳述時，審判長得告
    知被告簡式審判程序之旨，並聽取當事人、代理人、辯護人
    及輔佐人之意見後，裁定進行簡式審判程序；除簡式審判程
    序及簡易程序案件外，第一審應行合議審判，刑事訴訟法第
    二百七十三條之一第一項、第二百八十四條之一分別定有明
    文。本件被告丁○○所涉係死刑、無期徒刑、最輕本刑為三
    年以上有期徒刑之罪或高等法院管轄第一審案件以外之罪，
    並於本院行準備程序時就被訴事實為有罪之陳述，本院合議
    庭依前揭規定，經評議結果，裁定改由受命法官獨任行簡式
    審判程序，先予敘明。
二、上揭事實，業據被告丁○○迭於警、偵訊中及本院行準備程
    序與審理時，均坦承不諱，核與證人即被害人甲○○、庚○
    ○、丙○○、己○○、辛○○、戊○○、乙○○及陳桂森於
    警詢中之證述（見臺灣臺中地方法院檢察署九十三年度偵字
    第二０三九一號偵查卷第一五頁、彰警分刑字第０九四００
    二一一九０號警卷第五至一一頁、彰警分刑字第０九三００
    一四七一七號警卷第六頁、第一０至一二頁、烏警刑字第０
    九四００一六一一九號警卷第三至六頁）；及證人即萬鎰銀
    樓負責人劉敏義、被告之母蕭滿分別於警詢中之證述與證人
    即查獲之員警陳志勇於偵訊中之證述（烏警刑字第０九四０
    ０一六一一九號警卷第七至一三頁），情節均相符，並有贓
    物認領保管單二紙、金飾買賣登記簿影本一份、車輛竊盜、
    車牌失竊資料個別查詢報表一紙、現場照片及監視錄影翻拍
    照片共十五幀在卷足憑（附於臺灣臺中地方法院檢察署九十
    三年度偵字第二０三九一號偵查卷第一七至一八頁、第二一
    至二五頁、第三三頁、第六六頁、彰警分刑字第０九四００
    二一一九０號警卷第一二至一六頁、彰警分刑字第０九三０
    ０一四七一七號警卷第四至五頁、烏警刑字第０九四００一
    六一一九號警卷第一五至一六頁、第一九至二一頁），此外
    ，復有扣案之鑰匙一支、以紅細繩綁鐵絲黏貼膠帶所製成之
    作案工具一組及其所竊得之金牌四面可資佐證，被告之自白
    應與事實相符，洵堪採信。從而，本件事證已臻明確，被告
    上開犯行均堪認定。
三、核被告丁○○所為，均係犯刑法第三百二十條第一項之竊盜
    罪。被告前後多次竊盜犯行，犯罪時間緊接，所犯係構成要
    件相同之罪，顯係基於概括犯意反覆為之，為連續犯，應依
    刑法第五十六條規定，以一罪論，並依法加重其刑。又查被
    告曾於八十二年間，因違反肅清煙毒條例及麻醉藥品管理條
    例案件，分別經臺灣臺中地方法院各以八十二年度訴字第二
    二六五號刑事判決判處有期徒刑三年二月確定及以八十二年
    度易字第八七○二號刑事判決判處有期徒刑三月確定，復經
    裁定其應執行刑為有期徒刑三年四月確定（第一案）；又於
    八十三年間，因竊盜案件，經臺灣臺中地方法院判處有期徒
    刑四月確定（第二案）；再因違反肅清煙毒條例案件，經臺
    灣臺中地方法院以八十三年度訴緝字第六五五號刑事判決判
    處有期徒刑三年四月確定（第三案），前開三案接續執行，
    於八十六年一月十六日假釋出監，付保護管束，保護管束期
    滿日為九十年六月二十三日。惟丁○○不知悛悔，再於保護
    管束期間犯竊盜案件，經臺灣南投地方法院以八十六年度投
    刑簡字第六八三號判處有期徒刑三月，其不服提起上訴，經
    臺灣南投地方法院駁回其上訴而告確定，前開假釋並因此遭
    撤銷，令入監所執行殘刑，嗣於九十年四月二十三日再獲假
    釋出獄付保護管束，迄九十二年三月十七日假釋期滿未經撤
    銷，而視為業已執行完畢等情，有臺灣彰化地方法院檢察署
    刑案資料查註紀錄表及臺灣高等法院被告全國前案紀錄表各
    一份附卷可稽，其受有期徒刑之執行完畢後，五年內再犯本
    件有期徒刑以上之罪，為累犯，應依刑法第四十七條規定，
    依法遞加重其刑。復查本件公訴人僅就被告所犯附表編號八
    所示之犯行提起公訴，其餘未經起訴之部分，與檢察官已提
    起公訴之部分，因被告係基於概括犯意而為之，具有連續犯
    之裁判上一罪關係，業如前述，其一部起訴之效力及於全部
    ，故本院自得併予審究，併此敘明。爰審酌被告正值青壯之
    年，不思循正當途徑獲取所需，僅因缺錢花用及缺乏代步工
    具，即任意攫取他人財物，且其前已因屢犯竊盜案件，經判
    刑確定，仍不知悔悟，再次竊取他人財物，被告顯有輕忽他
    人財產法益及漠視法律之情，暨考量其行竊之次數、所竊得
    財物之價值，致生危害之程度匪淺，惟其犯罪手段尚屬平和
    、犯後坦承一切犯行，態度良好，及其犯罪之動機、目的、
    生活狀況、智識程度等一切情狀，量處如主文所示之刑。扣
    案之鑰匙一支及作案工具一組，均係被告所有，且已供其行
    竊犯罪所用之物，業據其陳明在卷，爰依刑法第三十八條第
    一項二款規定，均併予宣告沒收。
據上論斷，應依刑事訴訟法第二百七十三條之一第一項、第二百
九十九條第一項前段，刑法第五十六條、第三百二十條第一項、
第四十七條、第三十八條第一項第二款，判決如主文。
本案經檢察官田德煙到庭執行職務。
中    華    民    國    95    年    5     月    8     日
                  刑事第一庭          法  官  簡璽容
以上正本證明與原本無異。
如不服本判決，應於判決送達後十日內向本院提出上訴狀 (須附
繕本 )。
告訴人或被害人對於判決如有不服具備理由請求檢察官上訴者，
其上訴期間之計算係以檢察官收受判決正本之日期為準。
中    華    民    國    95    年    5     月    10    日
                                      書記官  王惠嬌
中華民國刑法第320條
(普通竊盜罪、竊佔罪)
意圖為自己或第三人不法之所有，而竊取他人之動產者，為竊盜
罪，處 5 年以下有期徒刑、拘役或 500 元以下罰金。
意圖為自己或第三人不法之利益，而竊佔他人之不動產者，依前
項之規定處斷。
前二項之未遂犯罰之。


司法院資訊處製作；財團法人民間司法改革基金會備份。
